【裁判字號】    97,交聲,1608
【裁判日期】    970610
【裁判案由】    聲明異議
【裁判全文】
臺灣臺中地方法院交通事件裁定        97年度交聲字第1608號
原處分機關  交通部公路總局臺中區監理所臺中市監理站
異  議  人  甲○○
即受處分人
上列異議人即受處分人因違反道路交通管理處罰條例案件，對於
交通部公路總局臺中區監理所臺中市監理站民國九十七年五月十
二日所為之裁決（裁監稽違字第裁六一─ＨＤ0000000號
違反道路交通管理事件裁決書）聲明異議，本院裁定如下：
    主    文
異議駁回。
    理    由
一、原處分機關略以：異議人即受處分人甲○○（以下稱受處分
    人）於民國（下同）九十七年四月二日下午三時十分許，騎
    乘車牌號碼KBF-166號重型機車途經臺中縣龍井鄉○○○路
    與遊園南路一○一巷口處，因「闖紅燈（一○一巷左轉遊園
    南路）」之違規，經臺中縣警察局烏日分局犁份派出所員警
    依違反道路交通管理處罰條例第五十三條第一項當場舉發並
    製作中縣警交字第ＨＤ0000000號舉發違反道路交通
    管理事件通知單，經受處分人於九十七年四月十五日提出申
    訴，業由舉發單位於九十七年四月二十八日以中縣烏警交字
    第0970017388號函覆查明違規屬實，嗣經原處分機關於九十
    七年五月十二日以裁監稽違字第裁六一─ＨＤ000000
    0號裁決書，依「駕車行經有燈光號誌管制之交岔路口闖紅
    燈」之違規事實，裁處受處分人違反道路交通管理處罰條例
    第五十三條第一項、第六十三條第一項第三款，裁處罰鍰新
    臺幣（下同）一千八百元並記違規點數三點，逾期則依裁決
    書處罰主文規定裁處，於法並無不合等語。
二、受處分人則以：路口無燈光號誌，與舉發事實不符，為此聲
    明異議云云。
三、按汽車駕駛人，行經有燈光號誌管制之交岔路口闖紅燈者，
    處新台幣一千八百元以上五千四百元以下罰鍰，並記違規點
    數三點，道路交通管理處罰條例第五十三條第一項、第六十
    三條第一項第三款分別定有明文。
四、經查本件受處分人於上開時間，騎乘上開重型機車，途經臺
    中縣龍井鄉○○○路與遊園南路一○一巷口處，因「闖紅燈
    （一○一巷左轉遊園南路）」之違規，經臺中縣警察局烏日
    分局犁份派出所員警以中縣警交字第ＨＤ0000000號
    舉發違反道路交通管理事件通知單予以舉發，受處分人於期
    限內到案申訴，經原處分機關向原舉發機關函查，原舉發機
    關即臺中縣警察局烏日分局函覆稱：「經向掣單員警查證稱
    ：因執行勤務發現行為人駕駛KBF-166重型機車，於九十七
    年四月二日十五時十分許，行經設有燈光號誌管制之龍井鄉
    ○○○路與遊園南路一○一巷口，遇紅燈號誌未停等闖紅燈
    ，當場攔停告知違規事實，依道路交通管理處罰條例第五十
    三條第一項舉發，尚無不當」，原處分機關遂於九十七年五
    月十二日以裁監稽違字第裁六一─ＨＤ0000000號裁
    決書，依「駕車行經有燈光號誌管制之交岔路口闖紅燈」之
    違規事實，裁處受處分人違反道路交通管理處罰條例第五十
    三條第一項、第六十三條第一項第三款，裁處罰鍰一千八百
    元並記違規點數三點，逾期則依裁決書處罰主文規定裁處等
    情，此有臺中縣警察局烏日分局犁份派出所九十七年四月二
    日中縣警交字第ＨＤ0000000號舉發違反道路交通管
    理事件通知單、臺中縣警察局烏日分局九十七年四月二十八
    日中縣烏警交字第0970017388號函、交通部公路總局臺中區
    監理所臺中市監理站裁監稽違字第裁六一─ＨＤ00000
    00號違反道路交通管理事件裁決書影本各一紙附卷可稽。
    且依證人即當場查獲舉發本件違規之臺中縣警察局烏日分局
    犁份派出所員警黃宣富到庭具結證稱：當時受處分人是騎乘
    機車從遊園南路一○一巷左轉遊園南路，並提出照片一張，
    從照片來看，受處分人是從東向左轉，當時東向有紅綠燈，
    西向的紅綠燈因故障拆下拿去修理，南北向有紅綠燈，當時
    受處分人是騎機車左轉時，東向的燈號是紅燈等語；又依舉
    發本件員警所提出於九十七年四月二十五日拍攝現場照片一
    張觀之，受處分人由東向左轉，當時東向確設有燈光號誌等
    情，亦有該現場照片一張附卷可參；況衡以警察為維持交通
    秩序，依法執行取締違規職務，立場應是客觀公正，而證人
    即查獲警員黃宣富與受處分人素不相識，亦無宿怨，當無故
    為誣攀之理，前開證人之證言，應堪採信。本件受處分人闖
    紅燈之行為，既經證人即當場查獲舉發本件違規之員警黃宣
    富以目擊證人身分到庭具結作證，並表示受處分人確有闖紅
    燈之事實，自非不得為受處分人上開違規事實之認定，顯見
    受處分人辯稱路口無燈光號誌，與舉發事實不符云云，自不
    足採。是受處分人於上開時地確有「闖紅燈（一○一巷左轉
    遊園南路）」之違規事實，堪以認定。從而原處分機關以受
    處分人「駕車行經有燈光號誌管制之交岔路口闖紅燈」之違
    規事實，依違反道路交通管理處罰條例第五十三條第一項、
    第六十三條第一項第三款規定，裁處罰鍰一千八百元並記違
    規點數三點，逾期則依裁決書處罰主文規定裁處，核無違誤
    ，本件受處分人之聲明異議為無理由，應予駁回。
五、據上論斷，應依道路交通管理處罰條例第八十七條第二項、
    道路交通案件處理辦法第十九條規定，裁定如主文。
中    華    民    國    97    年    6     月    10    日
                  刑事第一庭    法  官  朱光國
上正本證明與原本無異。
如不服本裁定，應於送達後五日內，向本院提出抗告狀。
                                書記官  張孝妃
中    華    民    國    97    年    6     月    10    日


司法院資訊處製作；財團法人民間司法改革基金會備份。
